臺灣高等法院民事判決　　　　　　　 95年度金上更(一)字第7號
上訴人即附
帶被上訴人　　丙○○
訴訟代理人　　丁志達律師
　　　　　　　陳錫川律師
被上訴人即
附帶上訴人　　丁○○
　　　　　　　甲○○
　　　　　　　群益證券股份有限公司
法定代理人　　乙○○
上列　一人
訴訟代理人　　賴璦雯律師
上列當事人間因損害賠償事件，上訴人對於中華民國92年3月28
日台灣台北地方法院91年度訴字第3486號第一審判決提起上訴，
被上訴人並為附帶上訴，經最高法院第一次發回更審，本院於96
年8月14日言詞辯論終結，判決如下：
  主  文
原判決關於駁回上訴人後開第二項之訴部分，及該部分假執行之
聲請，並（除確定部分外）訴訟費用之裁判均廢棄。
被上訴人應再連帶給付上訴人新台幣貳佰零壹萬壹仟壹佰貳拾
元，及自民國八十九年九月十一日起至清償日止，按年息百分之
五計算之利息。
附帶上訴駁回。
第一、二審（含附帶上訴部分）及發回前第三審訴訟費用（確定
部分除外）由被上訴人即附帶上訴人連帶負擔。
本判決第二項於上訴人以新台幣陸拾柒萬元預供擔保後，得假執
行，但被上訴人以新台幣貳佰零壹萬壹仟壹佰貳拾元，或等額
之台灣銀行可轉讓定期存單為上訴人預供擔保後，得免為假執行
。
  事實及理由
甲、程序方面：
    被上訴人即附帶上訴人甲○○經合法通知，未於言詞辯論期
    日到場，核無民事訴訟法第386條所列各款情形，應准上訴
    人即附帶被上訴人丙○○之聲請，由其一造辯論而為判決。
乙、實體方面：
一、丙○○起訴主張：其於民國（下同）89年6月13日至被上訴
    人即附帶上訴人群益證券股份有限公司（下稱群益證券公司
    ）開立000000-0號之證券交易帳戶，並委由該公司及被上訴
    人即附帶上訴人丁○○（群益證券公司之營業員）依其指定
    之股票名稱、股數及限價，代為下單買賣股票。然丁○○明
    知丙○○於開立交易帳戶後，均未以其他方式指示下單買賣
    股票，竟於89年6月23日起至同年9月7日止，與甲○○連續
    偽造17筆之買進、賣出股票委託書，並持以回報群益證券公
    司，即擅自以丙○○名義下單買賣股票，總計買賣之股票有
    ：89年6月23日買進「矽品」10張、「力晶」10張、「順德
    」10張；同年7月12日買進「亞瑟」30張、「矽品」5張；同
    年7月13日賣出「矽品」5張；89年7月14日買進「力晶」5張
    ；同年9月4日賣出「矽品」10張、「力晶」16張、「順德」
    10張、「亞瑟」30張；同年9月4日買進「精業」17張、賣出
    「順德」1張；同年9月5日賣出「力晶」150股、「順德」20
    0股；同年9月7日賣出「精業」17張、買進「瑩寶」57張（
    下稱系爭股票），造成其原為買賣股票扣款之用而存於世華
    商業銀行（現為國泰世華商業銀行，下稱國泰世華銀行）存
    款帳戶內之新台幣（下同）300萬元，遭扣款僅餘10萬712元
    ，損失達289萬9,288元。而丁○○為群益證券公司之受僱人
    ，群益證券公司未能察覺丁○○違法買賣股票之行為，顯未
    盡其僱用人之責任，爰依民法第184條第1項前段、第185條
    、第188條第1項、第213條第1項及第2項之規定，訴請甲○
    ○、丁○○及群益證券公司連帶賠償其所受之上開損害等情
    。原審判命群益證券公司、丁○○及甲○○應連帶給付丙○
    ○88萬8,165元及自89年9月7日起至清償日止，按年息5%計
    算之利息，並依兩造之聲請為准、免假執行之宣告，而駁回
    丙○○其餘之請求。丙○○就其敗訴部分，提起上訴；丁○
    ○及群益證券公司亦就其敗訴部分，提起附帶上訴，而甲○
    ○雖未一併提起附帶上訴，惟應視同附帶上訴人。丙○○並
    於本院上訴聲明：(一)原判決關於駁回丙○○其餘之訴（確定
    部分除外）廢棄；(二)群益證券公司、丁○○及甲○○應再連
    帶給付丙○○201萬1,123元，及自89年9月11日起至清償日
    止，按年息5%計算之利息；(三)第一、二審及更審前第三審訴
    訟費用，由被上訴人負擔；(四)請准丙○○供擔保後，得就第
    二項聲明為假執行之宣告。另就對造之附帶上訴，答辯聲明
    ：附帶上訴駁回。（本院前審駁回命群益證券公司、丁○○
    及甲○○給付之金額，其利息起算點逾89年9月11日之部分
    ，業經確定）。
二、群益證券公司則以：代理權之授與並不以明示為限，如依本
    人之行為或其他情事足以間接推知其有授權之意思者，即生
    效力。丙○○既全權委託甲○○及訴外人胡俊世代為進出股
    票交易，且胡俊世與甲○○每天都在同一貴賓室內看盤，則
    甲○○買賣股票之情形，胡俊世理應知情，縱胡俊世未明示
    授權甲○○下單，亦屬默許，應可推知甲○○已得到胡俊世
    之授權，是丁○○接受甲○○代丙○○買賣股票，自不構成
    侵權行為之要件。又縱認甲○○為丙○○下單買賣股票為無
    權代理，丙○○亦須向交易相對人表示拒絕承認，故於丙○
    ○未向交易相對人表示拒絕同意前，對丙○○仍生效力。再
    者，客戶委託證券商買賣股票，彼此間為行紀關係，證券商
    為客戶買進之股票並為其占有時，依民法第583條第1項規定
    ，適用寄託之規定，而群益證券公司受客戶委託買進股票，
    依證券交易法第43條第4項之規定，屬民法第603條之1規定
    之混藏寄託，股票所有權屬客戶而非證券商。故縱認甲○○
    無權代理丙○○買進股票，僅生群益證券公司係未受委任，
    而為丙○○無因管理買進股票，依民法第577條、第173條第
    2項準用第541條之規定，不待丙○○同意始生效力。又依證
    券交易法第43條第2項之規定，群益證券公司已將為丙○○
    所買進之股票劃撥入丙○○之集保帳戶後，已生交付與丙○
    ○之效力，故丙○○係因甲○○為其買進之股票價格下跌而
    受有損害，非因其銀行帳戶存款因交割股款扣帳而受有損害
    。又丙○○於收受89年6月及7月之交易對帳單後，未曾向丁
    ○○及群益證券公司提出任何質疑，且於89年7月7日又於其
    國泰世華銀行帳戶存入100萬元，可知丙○○對甲○○於89
    年6、7月之交易並無爭執，且其自認確曾收受89年6、7 月
    之買賣對帳單，其疏於注意對帳單之內容，係對於損害之發
    生或擴大與有過失，依民法第217條之規定，應免除或減輕
    群益證券公司之賠償金額等語，資為抗辯，並於本院答辯聲
    明：(一)上訴駁回；(二)訴訟費用由丙○○負擔；(三)如受不利之
    判決，請准提供現金或等值之有價證券為擔保免為假執行。
    且另提起附帶上訴，聲明：(一)原判決（除確定部分外）不利
    於丁○○部分廢棄；(二)上開廢棄部分，丙○○在第一審之訴
    及其假執行之聲請均駁回；(三)第一審廢棄部分及附帶上訴訴
    訟費用由丙○○負擔。
三、丁○○則以：否認丙○○所提胡俊世於89年11月13日聲明書
    之真正。又丙○○開設證券交易帳戶，全權委託胡俊世及甲
    ○○代為股票交易，丙○○既表示委由專家代為操作，其受
    僱於群益證券公司，執行受委託業務，已盡注意義務，並無
    丙○○主張之侵權行為。且89年6月至9月間股票交易對帳單
    均寄達丙○○，丙○○未為任何意思表示，即承認該對帳單
    之合法性，本應承受價差之損失。另丙○○簽有委託授權受
    任承認及買賣證券等授權書，而甲○○與胡俊世係互為執行
    業務之合夥關係，故甲○○為複代理人，因之丙○○亦屬與
    有過失，對於甲○○之行為應負表見代理之責等語，資為抗
    辯，且答辯聲明與附帶上訴聲明均與群益證券公司相同。
四、甲○○經合法通知未於言詞辯論期日到場，亦未提出任何書
    狀或言詞陳述。
五、兩造不爭之事實：
    (一)丁○○未經丙○○下單即依甲○○指示於丙○○帳戶進行
      股票買賣（共17筆），至交割銀行即國泰世華銀行依群益
      證券公司之指示，將丙○○在國泰世華銀行之金錢扣除。
    (二)甲○○在丙○○之交易帳戶內買進之股票，群益證券公司
      以劃撥入丙○○之集保帳戶內。
    (三)丙○○確曾收受89年6月及7月之買賣對帳單，且未與胡俊
      世核對。
    (四)甲○○於89年6月23日為丙○○帳戶買進矽品、力晶、順
      德股票，丙○○銀行帳戶扣款共計194萬8,772元，僅剩餘
      5萬1,754元後，丙○○於89年7月7日又匯入100萬元。
六、兩造爭執要旨：(一)丙○○有無授權甲○○買賣系爭股票？(二)
    丙○○於甲○○買進194萬餘元之股票後，又匯入100萬元，
    是否構成表見代理？(三)群益證券公司買進系爭股票是否成立
    無因管理？(四)群益證券公司劃撥入丙○○之集保帳戶是否生
    交付股票之效力？(五)丙○○之損害如何計算？丙○○請求之
    金額可否扣除集保內之股票價值？(六)丙○○對於系爭損害與
    否與有過失？茲分述之：
  (一)丙○○並未授權甲○○買賣系爭股票：
    1.按「因故意或過失，不法侵害他人之權利者，損害賠償責
      任。故意以背於善良風俗之方法，加損害於他人者亦同。
      」、「數人共同不法侵害他人之權利者，連帶負損害賠償
      責任；不能知其中孰為加害人者，亦同。」、「受僱人因
      執行職務，不法侵害他人之權利者，由僱用人與行為人連
      帶負損害賠償責。」民法第184條第1項、第185條第1項、
      第188條第1項前段定有明文。次按當事人主張有利於己之
      事實者，就其事實有舉證之責任，民事訴訟法第277條第1
      項前段定有明文，主張法律關係存在之當事人，應就該法
      律關係發生所須具備之特別要件，負舉證之責任，至於他
      造主張有利於己之事實（變更或消滅之特別要件），則應
      由他造舉證證明，最高法院48年台上字第887號亦著有判
      例。
    2.丙○○主張：其僅授權胡俊世買賣股票，胡俊世於臺灣
      臺北地法院檢察署90偵字第15680號乙案亦稱其未授權甲
      ○○買賣股票，又縱認甲○○下單時，胡俊世亦在場，群
      益證券公司亦應證明胡俊世明知甲○○所下之單為丙○○
      之委託單等語。丁○○辯以：丙○○開設證券交易帳戶，
      全權委託胡俊世及甲○○代為股票交易，丙○○已表示委
      由專家代為操作，其執行受委託業務，已盡注意義務等語
      ，而群益證券公司則以：胡俊世為群益證券公司之客戶，
      甲○○每天與其於同一貴賓室內看盤，胡俊世理應知道甲
      ○○買賣股票之行為，其縱未明示授權甲○○下單，亦默
      許之，故甲○○應已得到胡俊世之授權。又縱認甲○○為
      下單買賣股票為無權代理，丙○○亦須向交易相對人表示
      拒絕承認，該股票買賣之交易始歸於無效。本件股票買賣
      之交易皆為透過集中交易市場進行且已成交，於丙○○未
      向交易相對人表示拒絕同意前，對丙○○仍生效力等語置
      辯。經查:
      (1)系爭股票係由甲○○下單，已如前述，甲○○是否有權
        買賣系爭股票乙節，丁○○、群益證券公司係主張: 丙
        ○○有明示或默示授權甲○○買賣系爭股票等語，惟為
        丙○○所否認，丁○○、群益證券公司上開之主張為有
        利於己之事實，依舉上開舉證責任分配之原則，自應由
        渠等就該有利事實，負舉證之責。
      (2)據證人劉晏里於原審審理時到院結證稱：「 (法官問：
        丙○○89年6月23日到群益證券公司開戶買賣股票帳戶
        之情知否?)我知道，當時我們與胡俊世約好一同到群益
        證券公司開戶，當時只有丙○○辦理開戶，到現場之後
        看到甲○○也在場，開戶當時丙○○及我並沒有告訴承
        辦人員說要委託處理股票戶頭事宜，我們只更委託胡俊
        世處理戶頭，當時我們以為甲○○是群益證券公司的經
        理，後來17筆的股票交易不是丙○○下單，因丙○○本
        身不懂股票，當時我們一直以為是胡俊世下單，之後丙
        ○○告訴我只剩下一百多萬元，我就打電話問胡俊世，
        胡俊世才告訴我他沒有操作股票」、「 (法官問：當時
        丙○○只有授權胡俊世操作戶頭還是胡俊世可以委託他
        人操作？）當時我們只有授權胡俊世一人操作」等語（
        見原審卷第65頁至66頁之91年9月5日言詞辯論筆錄) ，
        足認丙○○僅有授權胡俊世買賣股票。至丙○○所提卷
        附（本院卷第88頁）胡俊世於89年11月13日所載：「本
        人胡俊世從未授權甲○○先生於群益證券丙○○小姐戶
        頭進出買賣或任何款項異動，且於6月開戶後從未與丙
        ○○小姐連絡任何交易事項」之聲明書，雖因丁○○、
        群益證券公司否認，丙○○無法舉證證明其真正，而尚
        難遽採，惟並不因之影響丙○○僅有授權胡俊世買賣股
        票之認定，併此敘明。
      (3)此外，復無丙○○委託甲○○下單之授權書，且群益證
        券公司亦無法舉證證明胡俊世對於甲○○下單乙事知情
        。
    3.綜上，依上開舉證責任分配之說明，應認丙○○僅授權胡
      俊世買賣股票，至甲○○部分，則無任何證據足認丙○○
      有授權其買賣系爭股票。甲○○未經丙○○授權，以丙○
      ○名義下單，再由丁○○執行股票買賣手續，群益證券公
      司指示國泰世華銀行扣款，屬關連共同之行為。從而，丙
      ○○自得依民法第184條第1項前段、第185條、第188條第
      1項規定請求甲○○、丁○○及群益證券公司負連帶損害
      賠償之責。
  (二)丙○○於甲○○買進194萬餘元，又匯入100萬元，並不構成
    表見代理：
    1.表見代理行為，以「由自己之行為表示以代理權授與他人
      」或「知他人表示為其代理人而不為反對之表示」為要件
      ，丙○○係因委託胡俊世代為操盤，而匯款100萬元至自
      己之交割銀行帳戶供其運用，並不知該帳戶由甲○○及丁
      ○○擅自使用，已如前述，顯與上開規定不相契合。
    2.民法第169條但書規定：「但第三人明知其無代理權或可
      得而知者，不在此限」。依證券經紀商受託契約準則第3
      條第2項後段規定，證券商係以書面之要式約定，表徵其
      客戶之授權（見本院前審卷第183頁上證九），且已形成
      現實之證券交易經驗，非徒法規之規定而已，並落實於證
      券交易之現狀。是者，在無授權書之要式下，群益證券公
      司仍接受甲○○之下單，對於明知其無代理權之事實，應
      屬明確。至少，要式之授權行為既為現實證券交易制度存
      在之事實，並為群益證券公司日常開戶之熟悉行為，則丙
      ○○是否授權甲○○下單或甲○○有無獲得胡俊世之授權
      下單，在無授權書下，群益證券公司詢問丙○○或胡俊世
      有無授權甲○○（請丙○○或胡俊世補提甲○○之授權書
      ）或請甲○○提出授權書，並無困難，則群益證券公司縱
      非明知甲○○未受授權之事實，但其不知出於過失則無疑
      義，亦無主張表現代理之權利。諸此足稽，丁○○貪圖業
      績，故而接受甲○○無權代理之下單，或因過失不為查證
      ，亦顯明顯。
    3.且胡俊世未符申請ＶＩＰ室之資格，而丁○○特為其申請
      ，則其顯無不能向胡俊世查證丙○○或胡俊世有無授權甲
      ○○下單之情事，則群益證券公司可得而知無代理權人之
      事實，益徵無疑。揆諸前揭說明，自無主張丙○○之匯款
      或甲○○與胡俊世曾一同看盤下單，構成表見代理行為之
      餘地。
  (三)群益證券公司就本件買進股票之事實，不成立無因管理：
    1.無因管理以管理人主觀上具有為他人管理事務之無因管理
      意思為要件，若係出於履行自己契約義務之意思而處理事
      務，即因欠缺為他人管理事務之無因管理意思，而無成立
      無因管理之餘地，不因其後可能生無因管理之客觀情事，
      即認與無因管理該當。群益證券公司既自認於證券交易所
      集中交易市場受託買進系爭有價證券，係本於履行雙方間
      「委託買賣證券受託契約」及「櫃檯買賣有價證券開戶契
      約」相關契約義務之意思而為（參群益證券公司95年9月7
      日民事答辯狀二第2頁第9行以下) ，則其非基於為上訴人
      管理事務之無因管理意思而買進系爭股票，應屬明確，按
      諸前開說明，自無從成立無因管理。況，群益證券公司受
      託買進系爭股票，除履行與丙○○間之契義務外，並本於
      賺取手續費之意思，亦屬為管理自己事務 (經紀事務) 之
      意思而為管理，仍非以無因管理之意思管理丙○○之事務
      。是其後雖生未受丙○○委任之客觀情事，仍無解於其行
      為時主觀上以受委任之意思而為管理，自不符合無因管理
      規定，信無疑義。群益證券公司從未否認其於管理時，已
      收受手續費，則其本於賺手續費之意思而為管理，自始明
      確，乃出於管理自己事務之意思。
    2.證券商管理規則第37條第13款明文規定「證券商經營證券
      業務，不得受理非本人或未具客戶委任書之代理人買賣或
      交割有價證券」 (證券商負責人與業務人員管理規則第18
      條第2項第19款亦明文規定，證券商之負責人及業務人員
      不得有該行為) ，此為證券商詳知之禁止規範，群益證券
      公司並非「明知丙○○未有買進系爭股票之意思，而於未
      受委任買進之情形，自行基於無因管理之意思買進系爭股
      票」益徵明顯。
    3.又無因管理之管理行為，係本於管理人之管理意思所為之
      行為，丁○○係接受甲○○下單之意思而代為買賣有價證
      券，則其係在被動之下，所為下單，尚非主動出於為管理
      丙○○銀行帳戶上之金錢而買進有價證券，或出於主動管
      理上訴人集保存摺中之股票而為賣出有價證券。故群益證
      券公司及丁○○主張無因管理云云，委不足採。
  (四)群益證券公司劃撥入丙○○集保帳戶之系爭股票不生交付予
    丙○○之效力：
    1.無代理權人之行為對於本人不發生效力，則甲○○經由無
      權代理委託群益證券公司買進之股票，其效力自不及於丙
      ○○，丙○○無從取得所有權。
    2.系爭股票並非丙○○買進者，非屬丙○○所有，雖其現實
      存在丙○○之集保帳戶中或在丙○○證券交易帳戶中進行
      交易，但丙○○既無買進之意思表示，不得謂其屬丙○○
      所有或屬丙○○之利益。
    3.證券交易法第43條第2項之規定，係以客戶有買賣之行為
      為其前提，若客戶未有買賣之行為，即不生該條之適用，
      亦即，該條並無變更民法上有關權利取得之基本原則，僅
      係交付方式之變更，亦即，權利因法律行為之繼受取得，
      仍須有讓與合意與交付，劃撥入戶係代替交付之要件，故
      縱有交付之代替（股票劃撥入戶），在無讓與合意下，仍
      無從取得股票之所有權。
  (五)丙○○損害之計算應以其帳戶內之存款被挪用若干為準，而
    不應扣除存入集保之系爭股票：
    1.按「負損害賠償責任者，除法律另有規定或契約另有訂定
      外，應回復他方損害發生前之原狀。因回復原狀而應給付
      金錢者，自損害發生時起，加給利息。」民法第213條第1
      、2 項定有明文。
    2.次按一般投資人不得逕行進入證券交易所集中交易市場直
      接買賣證券，如欲買賣證券必須透過證券經紀商代為之，
      亦即必須先與證券經紀商訂立受託買賣證券契約，始可正
      式逐次委託其買賣證券。依現行證券交易法第15條第3款
      、第16條第3款之規定，實務上對於證券經紀商受託買賣
      證券，經紀商與投資人間之關係，係採取行紀之方式，其
      基本法律關係有三：(1)經紀商與第三人間之關係（外部關
      係）：經紀商以自己之名義為投資人之計算為有價證券之
      買賣時，係立於買賣契約當事人之地位，其對於買賣相對
      人（第三人），自得權利，並自負義務（民法第578條參
      照），交易行為有無瑕疵，應就經紀商與第三人間交易行
      為本身加以決定，委託行為之有無瑕疵與交易行為無涉。
      (2)投資人與第三人間之關係：投資人與第三人間，並不直
      接發生任何法律關係。(3)經紀商與投資人間之關係（內部
      關係）：經紀商與投資人間之關係，屬於委任之性質。足
      見經紀商係以自己為該交易行為之權利或義務主體，因之
      ，該交易行為之相對人履行債務，並不向委託人為之，而
      係向經紀商為之，然後再由經紀商將其結果移轉於委託人
      （民法第577條、第541條參照）。
    3.丙○○主張：其所受之損害，為甲○○無權下單後，群益
      證券公司自其上開存款帳戶內所扣之金額，系爭股票應屬
      群益證券公司所有等語，而群益證券公司辯以：縱認甲○
      ○無權代理丙○○下單委任其買進系爭股票，丙○○所生
      之損害係因甲○○為代為買進系爭股票價格下跌而生之損
      害，並非因丙○○上開帳戶內之存款因交割股款被扣帳而
      生之損害，系爭股票所有權已移轉與丙○○，是應依丙○
      ○向其請求時或起訴時，系爭股票之收盤價作為計算損害
      之基準點等語。經查：
      (1)群益證券公司為證券經紀商，其與投資人間之關係，屬
        於行紀之法律關係，此為兩造所不爭執（本院前審卷第
        287、297頁），並有委託買賣證券受託契約在卷（原審
        卷第八頁）可憑。
      (2)如上所述，本件因丙○○未授權甲○○買賣系爭股票，
        群益證券公司應負連帶侵權行為之責，丙○○與群益證
        券公司間就系爭股票雖無委託行為，惟依上開２之所述
        ，此為丙○○與群益證券公司間內部之法律關係，並不
        影響外部關係（群益證券公司與第三人間）之股票交易
        行為，群益證券公司仍為該交易行為之權利、義務主體
        ，系爭股票之權利仍由群益證券公司取得。然因丙○○
        與群益證券公司間就系爭股票，並無委託之關係，群益
        證券公司尚難依民法第577條準用同法第541條之規定，
        將系爭股票之所有權移轉與丙○○。
      (3)準此，系爭股票之所有權既屬群益證券公司，是系爭股
        票股價之下跌與否即與丙○○無關，則丙○○所受之損
        失乃係甲○○無權下單後，群益證券公司自其上開存款
        帳戶內扣款金額所有權之損害，而非取得系爭股票所有
        權後，因該股票價格下跌所生之損害，從而，丙○○所
        受之損失金額，為該存款帳戶內原有之300萬元，因甲
        ○○無權下單，僅餘10萬0712元之損失，即289萬9,288
        元，依上述民法第213條之規定，甲○○、丁○○及群
        益證券公司自負連帶回復該損害發生前原狀之責。又甲
        ○○最後一次下單之時間雖係在89年9月7日，惟自丙○
        ○之上開帳戶內扣款之時間係在同年月11日，此有分戶
        歷史帳列印表、上開帳戶明細（見原審卷第13頁、第22
        頁）為憑，故本件損害發生之時點為89年9月11日，有
        關利息之起算，依民法第213條第2項規定，亦應自該日
        起算。
  (六)丙○○無與有過失之情形：
    1.按損害之發生或擴大，被害人與有過失者，法院得減輕賠
      償金額，或免除之，民法第217條第1項定有明文，此為過
      失相抵之規定。
    2.群益證券公司主張：丙○○縱未曾以意思表示授權甲○○
      買賣股票，其於收受89年6月及7月之交易對帳單後，未曾
      向丁○○及群益證券公司提出任何質疑，且於89年7月7日
      又於其國泰世華銀行帳戶存入100萬元，且丙○○已自認
      確曾收受89年6、7月之買賣對帳單，其疏於注意對帳單之
      內容，係對於損害之發生或擴大與有過失，依民法第217
      條之規定，應免除或減輕其之賠償金額等語。丙○○則辯
      以：本件損失與其對於帳戶之管理或控制無關，其無從控
      制甲○○冒名買賣股票之行為，即無從對於損害發生或擴
      大為任何助力之行為，自不生與有過失之問題等語。
    3.經查：丙○○雖有收受89年6、7月之交易對帳單，未向丁
      ○○及群益證券公司提出任何質疑之情，然本件損害之發
      生，係肇因於甲○○未經授權下單買賣系爭股票，丙○○
      收受上述對帳單未提出質疑，僅能解釋其知悉有系爭股票
      之買賣，惟上開股票之買賣係由甲○○下單乙事，無從由
      該對帳單即可探知，自難課以應注意能注意而不注意之責
      ，又系爭股票買進後，固因股價下跌而有損失，然如上所
      述，該股票之所有權屬於群益證券公司，丙○○無權處理
      ，是縱有因未即時處理該股票，而致損害擴大，亦難歸責
      於丙○○。
    4.從而，丙○○並無與有過失之責。
七、綜上所述，丙○○依民法第184條第1項前段、第185條、第
    188條第1項、第213條第1項及第2項之規定，訴請甲○○、
    丁○○及群益證券公司連帶給付其289萬9,288元，及自89
    年9月11日起至清償日止，按年息百分之五計算之利息部分
    ，為有理由，應予准許。又丙○○、丁○○及群益證券公司
    均分別陳明願供擔保為准、免假執行之宣告，經核於法並無
    不合，爰分別酌定相當擔保金額准許之。原審就上開應准許
    部分，為丙○○敗訴之判決，並駁回其假執行之聲請，尚有
    未洽，上訴意旨求予廢棄改判，為有理由，爰由本院予以廢
    棄改判如主文第二項所示，並依聲請為附條件之准、免假執
    行之宣告。又甲○○、丁○○及群益證券公司附帶上訴請求
    駁回丙○○於第一審之訴及其假執行之聲請部分為無理由，
    原審為其敗訴之判決，並無違誤，甲○○、丁○○及群益證
    券公司就此部分所為之附帶上訴，為無理由，應予駁回其附
    帶上訴。
八、本件事證已臻明確，兩造其餘之攻防方法，核與判決結果不
    生影響，無庸逐一論述，併此敘明。
丙、據上論結，本件上訴為有理由，附帶上訴為無理由，依民事
    訴訟法第449條第1項、第450條、第463條、第385條第1項前
    段、第390條第2項、第392條、第85條第2項，判決如主文。
中　　華　　民　　國　　96　　年　　8 　　月　　28　　日
                  民事第15庭
                      審判長法  官  林恩山
                            法  官  黃國永
                            法  官  郭松濤
正本係照原本作成。
如不服本判決，應於收受送達後20日內向本院提出上訴書狀，其
未表明上訴理由者，應於提出上訴後20日內向本院補提理由書狀
（均須按他造當事人之人數附繕本）上訴時應提出委任律師或具
有律師資格之人之委任狀；委任有律師資格者，另應附具律師資
格證書及釋明委任人與受任人有民事訴訟法第466條之1第1項但
書或第2項（詳附註）所定關係之釋明文書影本。
中　　華　　民　　國　　96　　年　　8 　　月　　29　　日
                            書記官  方素珍
附註：
民事訴訟法第466條之1（第1項、第2項）：
對於第二審判決上訴，上訴人應委任律師為訴訟代理人。但上訴
人或其他法定代理人具有律師資格者，不在此限。
上訴人之配偶、三親等內之血親、二親等內之姻親，或上訴人為
法人、中央或地方機關時，其所屬專任人員具有律師資格並經法
院認為適當者，亦得為第三審訴訟代理人。
